【裁判字號】    97,訴,42
【裁判日期】    970225
【裁判案由】    違反毒品危害防制條例
【裁判全文】
臺灣屏東地方法院刑事判決                97年度訴字第42號
公  訴  人  臺灣屏東地方法院檢察署檢察官
被      告  甲○○
                    （現在臺灣屏東監獄執行中）
上列被告因違反毒品危害防制條例案件，經檢察官提起公訴（96
年度毒偵字第1751號），本院合議庭裁定改行簡式審判程序，判
決如下：
    主  文
甲○○施用第一級毒品，累犯，處有期徒刑壹年貳月；又施用第
二級毒品，累犯，處有期徒刑捌月，扣案之塑膠罐吸食器壹組沒
收銷燬之、塑膠吸管藥鏟壹支沒收之。應執行有期徒刑壹年捌月
，扣案之塑膠罐吸食器壹組沒收銷燬之、塑膠吸管藥鏟壹支沒收
之。
    事  實
一、甲○○前於民國82年間，因違反麻醉藥品管理條例案件，經
    臺灣高雄地方法院判處有期徒刑7 月確定；又於83年間，因
    違反麻醉藥品管理條例案件，經該院判處有期徒刑8 月確定
    ；又於83年間，因肅清煙毒條例案件，經該院判處有期徒刑
    3 年3 月，褫奪公權2 年確定。前述二罪，復經該院裁定應
    執行有期徒刑3 年10月，褫奪公權2 年，再與上揭有期徒刑
    7 月接續執行，合併計算刑期於84年8 月28日假釋付保護管
    束（殘刑2 年8 月2 日）。又於85年間，因違反麻醉藥品管
    理條例案件，經臺灣高等法院高雄分院判處有期徒刑10月確
    定；又於86年間，因違反麻醉藥品管理條例案件，經臺灣高
    雄地方法院判處有期徒刑6 月確定；又於86年間，因肅清煙
    毒條例案件，經本院判處有期徒刑3 年4 月確定。前述三罪
    與上揭殘刑接續執行，合併計算刑期於89年9 月30日假釋付
    保護管束；假釋經撤銷後，再執行殘刑3 年3 月20日，甫於
    94 年11 月7 日縮短刑期執行完畢。另於90年間，因施用毒
    品案件，經臺灣高雄地方法院裁定送觀察勒戒，因認有繼續
    施用毒品傾向，再經該院裁定令入戒治處所施以強制戒治1
    年，於91年9 月23日戒治期滿執行完畢。詎猶不知戒絕，於
    強制戒治執行完畢之5 年內，復分別基於施用第一級毒品海
    洛因、第二級毒品甲基安非他命之犯意，於96年8 月28日中
    午12 時 許，在屏東縣車城鄉○○路「休海賓館」旁之巷子
    內，先將海洛因摻入香菸內點燃後吸食煙霧之方式，施用海
    洛因1 次，再將甲基安非他命置於玻璃球內燒烤後吸食煙霧
    之方式，施用甲基安非他命1 次。嗣於同日中午12時30分許
    為警查獲，並扣得塑膠罐吸食器1 組、塑膠吸管藥鏟1 支，
    再於同日下午4 時許為警採集尿液，經檢驗結果，呈甲基安
    非他命及其代謝物安非他命陽性反應，及海洛因水解後之可
    待因、嗎啡陽性反應，而查悉上情。
二、案經屏東縣警察局恆春分局報告臺灣屏東地方法院檢察署檢
    察官偵查起訴。
    理  由
一、訊據被告甲○○對上揭事實坦承不諱，其尿液經檢驗結果，
    確呈甲基安非他命及其代謝物安非他命陽性反應，及海洛因
    水解後之可待因、嗎啡陽性反應，有正修科技大學超微量研
    究科技中心檢驗報告、尿液送檢人真實姓名對照表、勘察採
    證同意書各1 紙附卷可稽，並有扣案之塑膠罐吸食器1 組、
    塑膠吸管藥鏟1 支供憑，足見被告之自白與事實相符，事證
    明確，其犯行堪以認定，且於強制戒治執行完畢之5 年內，
    再犯本件施用毒品，應予依法論科。
二、核海洛因係毒品危害防制條例第2 條第2 項第1 款所規定之
    第一級毒品，甲基安非他命係毒品危害防制條例第2 條第2
    項第2 款所規定之第二級毒品，是被告所為，係分別犯同條
    例第10條第1 項之施用第一級毒品罪、第10條第2 項之施用
    第二級毒品罪。原持有之毒品，已施用完畢，為施用行為所
    吸收，不另論罪。被告於案發時間先後施用海洛因、甲基安
    非他命，犯意各別，行為互殊，應分論併罰。被告前有如事
    實欄所載之罪刑執行情形，有臺灣高等法院被告前案紀錄表
    附卷可參，其受徒刑之執行完畢，5 年以內故意再犯上開有
    期徒刑以上之罪，均為累犯，各應加重其刑。爰審酌被告因
    施用毒品犯行，經觀察勒戒及強制戒治，甚至刑之執行，猶
    不知戒絕，再施用毒品不輟，無視於毒品對於自身健康之戕
    害及國家對於杜絕毒品犯罪之禁令，惟念其坦承犯行，犯後
    態度尚佳等一切情狀，各量處如主文所示之刑，再定其應執
    行之刑，以示懲儆。扣案之塑膠罐吸食器1 組，係塑膠飲料
    罐加上一根吸管而成，扣案之塑膠吸管藥鏟1 支，係搭配上
    開吸食器使用，經鑑定結果，前者呈甲基安非他命陽性反應
    ，後者無毒品反應，有高雄醫學大學附設中和紀念醫院檢驗
    報告1 紙在卷可憑，故扣案之塑膠罐吸食器1 組，應視同毒
    品，依毒品危害防制條例第18條第1 項前段規定沒收銷燬之
    ，至扣案之塑膠吸管藥鏟1 支，被告供承為其所有用以施用
    甲基安非他命，依刑法第38條第1 項第2 款規定沒收之。
據上論斷，應依刑事訴訟法第273 條之1 第1 項、第299 條第1
項前段，毒品危害防制條例第10條第1 項、第2 項、第18條第1
項前段，刑法第11條、第47條第1 項、第38條第1 項第2 款、第
51條第5 款，判決如主文。
本案經檢察官李賜隆到庭執行職務
中    華    民    國    97    年    2     月    25    日
                  刑事第四庭    法  官  蔡嘉裕
以上正本證明與原本無異。
如不服本判決，應於收受本判決送達後10日內，向本院提出上訴
書狀（應敘述具體理由並附繕本），其未敘述上訴理由者，至遲
應於上訴期間屆滿後20日內，向本院補提理由書狀，切勿逕送上
級法院。
中    華    民    國    97    年    2     月    25    日
                                書記官  許倬維
附錄論罪科刑法條：
毒品危害防制條例第10條
施用第一級毒品者，處6月以上5年以下有期徒刑。
施用第二級毒品者，處3年以下有期徒刑。


司法院資訊處製作；財團法人民間司法改革基金會備份。
